【裁判字號】    97,交簡上,284
【裁判日期】    980304
【裁判案由】    過失傷害
【裁判全文】
臺灣高雄地方法院刑事判決           97年度交簡上字第284號
上  訴  人
即  被  告  甲○○
                    樓
上列上訴人因被告過失傷害案件，不服本院高雄簡易庭民國97年
10月31日97年度審交簡字第2887號第一審簡易判決（聲請簡易判
決處刑案號：97年度調偵字第899 號），提起上訴，嗣因被告就
被訴事實為有罪之陳述，本院管轄之第二審合議庭聽取當事人意
見後，改依簡式審判程序進行，判決如下：
    主  文
上訴駁回。
甲○○緩刑貳年。
    事實及理由
一、本件上訴人即被告甲○○所犯係死刑、無期徒刑、最輕本刑
    為3 年以上有期徒刑以外之罪，其於審判程序中就被訴事實
    為有罪之陳述，經審判長告知簡式審判程序之旨，並聽取公
    訴人及被告之意見後，經本院依刑事訴訟法第273 條之1 第
    1 項之規定，裁定進行簡式審判程序。又本件卷內之證據調
    查，依同法第273 條之2 規定，不受第159 條第1 項關於傳
    聞法則規定之限制，依法均有證據能力，合先敘明。
二、本案經本院審理結果，認原審判決對被告論以刑法第284 條
    第2 項前段之業務過失傷害罪，其認事用法及量刑均無不當
    ，應予維持，爰均引用原審判決書記載之事實、證據及理由
    （如附件，含檢察官聲請簡易判決處刑書）。
三、上訴意旨略以：上訴人願賠償告訴人即被害人乙○○，然因
    告訴人索賠金額過高而無法和解，原審判決量刑過重，據此
    提起上訴等語，經查：
  (一)按法官於有罪判決中，究應如何量處罪刑，抑或是否宣告緩
    刑等，均為實體法賦予審理法官裁量之刑罰權事項，法官行
    使此項裁量權，自得依據個案情節，參諸刑法第57條所定各
    款犯罪情狀之規定，於該法定刑度範圍內，基於合義務性之
    裁量，量處被告罪刑；質言之，法官為此量刑或緩刑宣告之
    裁量權時，除不得逾越法定刑或法定要件外，尚應符合法規
    範之體系及目的，遵守一般有效之經驗及論理法則等法原則
    ，亦即應兼顧裁量之外部及內部性，如非顯然有裁量逾越或
    裁量濫用之違法情事，自不得任意指摘為違法，最高法院72
    年台上字第6696 號 、75年台上字第7033號及80年台非字第
    473 號分別著有判例可資參照。從而，刑之量定及緩刑之宣
    告，係實體法上賦予法院得為自由裁量之事項，倘法院未有
    逾越法律所規定之範圍，或濫用其權限，即不得任意指摘為
    違法。
  (二)查本件原審以被告犯罪事證明確，且於肇事後主動向前來處
    理之警員坦承其為肇事者，依刑法第62條前段規定，減輕其
    刑，並審酌被告疏未注意車旁狀況即貿然開啟車門，致與告
    訴人發生車禍而肇事，使告訴人受有右足第三趾近端趾結開
    放性骨折、右足第三趾撕裂傷等傷害，且迄未賠償告訴人所
    受之損害等一切情狀，而依刑法第284 條第2 項前段、第62
    條前段、第41條第1 項前段，刑法施行法第1 條之1 之規定
    ，於法定刑內量處有期徒刑3 月，並諭知以新臺幣（下同）
    1,000 元折算1 日之易科罰金折算標準，其認事用法，均無
    違誤，量刑已考量本案犯罪情節之輕重等情狀，亦屬允當。
    上訴意旨認原審判決過重，指摘原判決不當，為無理由，應
    予駁回。
四、本院審酌被告前未曾受有期徒刑以上刑之宣告，此有臺灣高
    等法院被告前案紀錄表附卷可稽，且業與告訴人達成和解，
    願意賠償告訴人206,600 元，並已給付完畢，業據告訴人陳
    明在卷（見本院簡上卷第34頁），復有本院97年度鳳調字第
    138 號調解筆錄1 份可參（見本院簡上卷第23頁），足見已
    有悔悟之意，認其經此次教訓，當知所警惕而無再犯之虞，
    綜核各情，認原審對其所宣告之刑，以暫不執行為適當，爰
    依刑法第74條第1 項第1 款規定，宣告緩刑2 年，以啟自新
    。
據上論斷，應依刑事訴訟法第455 條之1 第1 項、第3 項、第36
8 條、第273 條之1 第1 項，第373 條、刑法第74條第1 項第1
款，判決如主文。
本案經檢察官鄭益雄到庭執行職務。
中    華    民    國    98    年    3   月      4     日
                  交通法庭    審判長法  官  蔡廣昇
                                    法  官  王  琁
                                    法  官  周佳佩
以上正本證明與原本無異。
本件不得上訴。
中    華    民    國    98    年    3   月      4     日
                                    書記官  王壹理
附錄本案論罪科刑法條：
刑法第284 條
因過失傷害人者，處6 月以下有期徒刑、拘役或500 元以下罰金
，致重傷者，處1 年以下有期徒刑、拘役或500 元以下罰金。
從事業務之人，因業務上之過失傷害人者，處1 年以下有期徒刑
、拘役或1,000 元以下罰金，致重傷者，處3 年以下有期徒刑、
拘役或2,000元以下罰金。
附件：本院97年度審交簡字第2887號刑事簡易判決（含檢察官聲
      請簡易判決處刑書）。


司法院資訊處製作；財團法人民間司法改革基金會備份。
